【裁判字號】    88,訴,657
【裁判日期】    890907
【裁判案由】    強盜
【裁判全文】
臺灣屏東地方法院刑事判決                          八十八年度訴字第六五七號
    公  訴  人  臺灣屏東地方法院檢察署檢察官
    被      告  乙○○
    指定辯護人  本院公設辯護人  丁○○
右被告因強盜案件，經檢察官提起公訴（八十八年度偵字第七○三八號）本院判決如
左：
    主  文
乙○○竊盜，因防護贓物，而當場施以強暴，累犯，處有期徒刑參年。
扣案之安全帽壹頂，沒收。
    事  實
一、乙○○前因搶奪案件，經法院判處有期徒刑一年確定，甫於民國八十八年十一月
    四日執行完畢，惟猶不知悔改，竟意圖為自己不法之所有，於八十八年十月十九
    日十九時許，在屏東縣屏東市○○路五十二號前騎樓，趁丙○○進入麵店購物疏
    未注意之際，竊取丙○○停放於該騎樓之車牌號碼ＰＤＭ一○三號機車，惟於乙○○將該機車牽離停放處約十公尺時，為丙○○發現制止，乙○○為防護贓物，
    竟當場揮拳及持其所有之安全帽毆打丙○○左眼及頭部，兩人並進而發生扭打，
    致丙○○受有左眼眶挫傷瘀青、右下腹部擦撞傷瘀腫及左手背擦傷等傷害（傷害
    部分未據告訴），嗣經路人報警前來將乙○○當場逮捕，並扣得安全帽一頂。
二、案經屏東縣警察局屏東分局報請台灣屏東地方法院檢察署檢察官偵查起訴。
    理  由
一、訊據被告乙○○固坦承有於上揭時、地牽移丙○○所有機車之事實，惟矢口否認
    有何竊盜及因防護贓物，而當場施以強暴等犯行，辯稱：當時因丙○○的車子妨
    礙伊行走，才將車子牽到旁邊，惟丙○○誤以為其欲偷車，而動手打伊，二人並
    進而發生扭打云云。惟查右揭事實，業據告訴人丙○○指訴綦詳，核與證人即麵
    店老闆甲○○證述：「當天傍晚太陽還未下山（被告）就出現，他（被告）在附
    近停放機車上坐且時常（玩）弄機車．．．，當時他（指丙○○）到我店裡買東
    西，但一會就走出去，我就聽到有人說：機車是我的。我跑出去看，看到被告拿
    黑色安全帽打丙○○，他二人扭打很久，林員（指乙○○）被楊員壓制在地，我
    就過去搶安全帽，因當時楊員被他打得血流滿面．．．」（八十八年偵字第七○
    三八號卷第十九頁）等語相符，且丙○○受有前開傷害，亦有寶建醫院出具之診
    斷證明書一紙附卷可稽，由此足認告訴人丙○○所言為真實。又丙○○係將右開
    機車停放在煮麵前面專門給客人停放的地方，並未擋住通路及係被告動手打丙○○頭部等情，復據證人甲○○證述明確（本院八十九年元月六日訊問筆錄），是
    被告所辯云云，應均屬卸責之詞，不足採信，此外，並有安全帽一頂扣案足憑，
    本件事證明確，被告犯行洵堪認定，應依法論科。
二、核被告乙○○所為係犯刑法第三百二十九條、第三百二十八條第一項之準強盜罪
    。查被告前因搶奪案件，經法院判處有期徒刑一年確定，並於民國八十八年十一
    月四日執行完畢，有台灣屏東地方法院檢察署刑案資料查註紀錄表乙紙在卷可稽
    ，其於五年內再犯本件有期徒刑以上之罪，為累犯，應依刑法第四十七條規定加
    重其刑。又查，被告經送醫進行精神鑑定，鑑定結果為被告係慢性精神分裂病患
    者，雖無明顯妄想，然有幻聽困擾，屬於邊緣性智商，心理測驗呈現自我狀態混
    亂，思考僵化，衝動控制力不佳，但所有權概念仍屬完整，惟其行為控制能力，
    因受疾病影響而較為薄弱，因此案發當時，被告應處於精神耗弱之狀態等情，有
    屏安醫院屏安刑鑑字第八九○七○三號精神鑑定報告一份附卷足憑，故應依刑法
    第十九條第二項規定減輕其刑，並依同法第七十一條第一項規定，先加後減。茲
    審酌被告犯罪之動機、手段、對被害人所造成之恐懼、損害，於犯後仍飾詞狡辯
    、未見悔意等一切情狀，爰量處如主文所示之刑，以資懲儆。又扣案之安全帽一
    頂，為被告所有並供其犯罪所用之物，業據證人甲○○供述在卷，應依刑法第三
    十八條第一項第二款宣告沒收。
據上論斷，依刑事訴訟法第二百九十九條第一項前段，刑法第三百二十九條、第三百
二十八條第一項、第四十七條、第十九條第二項、第三十八條第一項第二款，判決如
主文。
本案經檢察官許英輝到庭執行職務
中      華      民      國      八十九      年      九      月    七    日
                                      臺灣屏東地方法院刑事第一庭
                                          審判長法  官 潘正屏
                                                法  官 夏金郎
                                                法  官 王以齊
右正本證明與原本無異。
對於本判決如有不服應於收受送達後十日內向本院提出上訴書狀上訴於台灣高等法院
高雄分院並按他造當事人之人數附具繕本。
                                                書記官 林天化
中      華      民      國      八十九      年      九      月    七    日
附錄本判決論罪科刑法條
刑法第三百二十九條：
竊盜或搶奪，因防護贓物、脫免逮捕或湮滅罪證而當場施以強暴、脅迫者、以強盜論
。
刑法第三百二十八條第一項：
意圖為自己或第三人不法之所有，以強暴、脅迫、藥劑、催眠術或他法，至使不能抗
拒，而取他人之物或使其交付者，為強盜罪，處三年以上十年以下有期徒刑。


司法院資訊處製作；財團法人民間司法改革基金會備份。
